臺灣高等法院刑事裁定
110年度聲字第2595號
聲  請  人  臺灣高等檢察署檢察官
受  刑  人  郭宗禮




上列聲請人因受刑人數罪併罰有二裁判以上，聲請定其應執行之
刑（聲請案號：臺灣高等檢察署110年度執聲字第1134號），本
院裁定如下：
    主  文
郭宗禮犯如附表所示各罪所處之刑，應執行有期徒刑拾壹年。
    理  由
一、聲請意旨略以：受刑人郭宗禮因竊盜等數罪，先後經判決確
    定如附表，應依刑法第53條及第51條第5款之規定，定其應
    執行之刑，爰依刑事訴訟法第477條第1項之規定聲請定應執
    行之刑等語。
二、按裁判確定前犯數罪者，併合處罰之。但有下列情形之一者
    ，不在此限：㈠得易科罰金之罪與不得易科罰金之罪。㈡得易
    科罰金之罪與不得易服社會勞動之罪。㈢得易服社會勞動之
    罪與不得易科罰金之罪。㈣得易服社會勞動之罪與不得易服
    社會勞動之罪。前項但書情形，受刑人請求檢察官聲請定應
    執行刑者，依第51條規定定之，刑法第50條定有明文。又數
    罪併罰，有二裁判以上者，依刑法第51條之規定，定其應執
    行之刑；而數罪併罰，宣告多數有期徒刑者，於各刑中之最
    長期以上，各刑合併之刑期以下，定其刑期，但不得逾30年
    ，刑法第53條、第51條第5款分別定有明文。另數罪併罰中
    之一罪依刑法規定得易科罰金，若因與不得易科之他罪併合
    處罰結果而不得易科罰金時，原可易科部分，所處之刑，自
    亦無庸為易科折算標準之記載（司法院大法官會議釋字第14
    4 號解釋、第679 號解釋意旨參照）。
三、經查，受刑人前因竊盜等，先後經如附表所示之法院判處如附表所示之刑，並均確定在案，且如附表所示各罪，均係在如附表編號1所示之罪判決確定日前所犯等情，有各該判決書及本院被告前案紀錄表附卷可稽。又受刑人所犯如附表所示各罪，其中附表編號1、3至9、11至46、54、55所示之罪為得易科罰金之罪，附表編號2、10、47至53、56所示之罪為不得易科罰金之罪，固合於刑法第50條第1項但書之規定，惟受刑人已聲請定其應執行刑，此有臺灣士林地方檢察署調查受刑人是否聲請定應執行刑調查表在卷足佐，故得依刑法第50條第2項之規定定其應執行刑，是檢察官聲請定其應執行刑，於法相符，應予准許。參酌上開各罪宣告刑之有期徒刑總和上限、各刑中最長期、附表編號1至55之罪前經定應執行有期徒刑9年10月，及受刑人所犯如附表所示各罪之犯罪類型、動機、態樣、侵害法益、行為次數等情狀，復就其所犯之罪整體評價其應受非難及矯治之程度，並兼衡刑罰經濟與公平、比例等原則，定其應執行之刑如主文所示。另受刑人所犯原得易科罰金之罪，因與不得易科之罪合併處罰，依上開解釋，原得易科部分所處之刑，毋庸再為易科罰金折算標準之記載，併此敘明。
四、依刑事訴訟法第477條第1項，刑法第50條第2項、第51條第5
    款、第53條，裁定如主文。 
中　　華　　民　　國　　110 　年　　6 　　月　　29　　日
                  刑事第十七庭  審判長法　官 鄭水銓
                                      法　官 沈君玲
                                      法　官 李世華
以上正本證明與原本無異。
如不服本裁定，應於收受送達後五日內向本院提出抗告狀。
                                      書記官 莊佳鈴
中　　華　　民　　國　　110 　年　　6 　　月　　29　　日
附表
 編          號         1        2        3  罪          名  竊盜 毒品危害防制條例 毒品危害防制條例  宣    告    刑  有期徒刑4 月，如易科罰金，以新臺幣1,000元折算1日 有期徒刑9 月 有期徒刑5 月，如易科罰金，以新臺幣1,000元折算1日  犯  罪  日  期  105 年6 月18日 105年6月8日為警採尿時起回溯26小時內之某時 105年6月8日為警採尿時起回溯96小時內之某時 偵查（自訴）機關 年  度  案  號  新北地檢105 年度速偵字第2875號 新北地檢105 年度毒偵字第4920號 新北地檢105 年度毒偵字第4920號 最  後   事實審 法    院 臺灣新北地方法院 臺灣新北地方法院 臺灣新北地方法院  案    號 105 年度簡字第4350號 105 年度審訴字第1464號 105 年度審訴字第1464號  判決日期 105 年8 月12日 105 年9 月13日 105 年9 月13日 確  定  判  決 法    院 臺灣新北地方法院 臺灣新北地方法院 臺灣新北地方法院  案    號 105 年度簡字第4350號 105 年度審訴字第1464號 105 年度審訴字第1464號  判    決 確定日期 105 年9 月30日 105 年10月3 日 105 年10月3 日 備          註  編號1至55前經臺灣桃園地方法院106年度聲字第4207號裁定定應執行有期徒刑9年10月，經本院107年度抗字第174號、最高法院107年度台抗字第304號駁回抗告、再抗告確定（新北地檢107年度執助字第2421號）   

 編          號         4        5        6  罪          名  毒品危害防制條例 竊盜 竊盜  宣    告    刑  有期徒刑4 月，如易科罰金，以新臺幣1,000元折算1日 有期徒刑5 月，如易科罰金，以新臺幣1,000元折算1日 有期徒刑3 月，如易科罰金，以新臺幣1,000元折算1日  犯  罪  日  期  105 年6 月12日 105 年8 月3 日 105 年6 月16日 偵查（自訴）機關 年  度  案  號  新北地檢105 年度毒偵字第4920號 新北地檢105 年度速偵字第3693號 新北地檢105 年度速偵字第2801號 最  後   事實審 法    院 臺灣新北地方法院 臺灣新北地方法院 臺灣新北地方法院  案    號 105 年度審訴字第1464號 105 年度簡字第5438號 105 年度簡字第4030號  判決日期 105 年9 月13日 105 年9 月14日 105 年8 月31日 確  定  判  決 法    院 臺灣新北地方法院 臺灣新北地方法院 臺灣新北地方法院  案    號 105 年度審訴字第1464號 105 年度簡字第5438號 105 年度簡字第4030號  判    決 確定日期 105 年10月3 日 105 年10月28日 105 年11月1 日 備          註  備註同編號1至3所載   

 編          號         7        8        9  罪          名  竊盜 竊盜 竊盜  宣    告    刑  有期徒刑6 月，如易科罰金，以新臺幣1,000元折算1日 有期徒刑4 月，如易科罰金，以新臺幣1,000元折算1日 有期徒刑3 月，如易科罰金，以新臺幣1,000元折算1日  犯  罪  日  期  105 年7 月24日 105 年8 月8 日 105 年8 月13日 偵查（自訴）機關 年  度  案  號  新北地檢105 年度速偵字第3369號 新北地檢105 年度偵字第28568 號 新北地檢105 年度偵字第28568 號 最  後   事實審 法    院 臺灣新北地方法院 臺灣新北地方法院 臺灣新北地方法院  案    號 105 年度簡字第5123號 105 年度審易字第4085號 105 年度審易字第4085號  判決日期 105 年8 月31日 105 年11月30日 105 年11月30日 確  定  判  決 法    院 臺灣新北地方法院 臺灣新北地方法院 臺灣新北地方法院  案    號 105 年度簡字第5123號 105 年度審易字第4085號 105 年度審易字第4085號  判    決 確定日期 105 年11月5 日 105 年12月27日 105 年12月27日 備          註  備註同編號1至3所載   

 編          號         10        11        12  罪          名  竊盜 竊盜 竊盜  宣    告    刑  有期徒刑8 月 有期徒刑4 月，如易科罰金，以新臺幣1,000元折算1日 有期徒刑4 月，如易科罰金，以新臺幣1,000元折算1日  犯  罪  日  期  105 年5 月31日 105 年6 月6 日 105 年6 月14日 偵查（自訴）機關 年  度  案  號  新北地檢105 年度偵字第30206 號 新北地檢105 年度偵字第30206 號 新北地檢105 年度偵字第30206 號 最  後   事實審 法    院 臺灣新北地方法院 臺灣新北地方法院 臺灣新北地方法院  案    號 105 年度審易字第5070號 105 年度審易字第5070號 105 年度審易字第5070號  判決日期 106 年2 月24日 106 年2 月24日 106 年2 月24日 確  定  判  決 法    院 臺灣新北地方法院 臺灣新北地方法院 臺灣新北地方法院  案    號 105 年度審易字第5070號 105 年度審易字第5070號 105 年度審易字第5070號  判    決 確定日期 106 年4 月6 日 106 年4 月6 日 106 年4 月6 日 備           註  備註同編號1至3所載   

 編          號         13        14        15  罪          名  竊盜 竊盜 竊盜  宣    告    刑  有期徒刑4 月，如易科罰金，以新臺幣1,000元折算1日 有期徒刑4 月，如易科罰金，以新臺幣1,000元折算1日 有期徒刑4 月，如易科罰金，以新臺幣1,000元折算1日  犯  罪  日  期  105 年6 月17日 105 年6 月21日 105 年8 月18日 偵查（自訴）機關 年  度  案  號  新北地檢105 年度偵字第30206 號 新北地檢105 年度偵字第30206 號 新北地檢105 年度偵字第30206 號 最  後   事實審 法    院 臺灣新北地方法院 臺灣新北地方法院 臺灣新北地方法院  案    號 105 年度審易字第5070號 105 年度審易字第5070號 105 年度審易字第5070號  判決日期 106 年2 月24日 106 年2 月24日 106 年2 月24日 確  定  判  決 法    院 臺灣新北地方法院 臺灣新北地方法院 臺灣新北地方法院  案    號 105 年度審易字第5070號 105 年度審易字第5070號 105 年度審易字第5070號  判    決 確定日期 106 年4 月6 日 106 年4 月6 日 106 年4 月6 日 備          註  備註同編號1至3所載   

 編          號         16        17        18  罪          名  竊盜 竊盜 竊盜  宣    告    刑  有期徒刑4 月，如易科罰金，以新臺幣1,000元折算1日 有期徒刑4 月，如易科罰金，以新臺幣1,000元折算1日 有期徒刑4 月，如易科罰金，以新臺幣1,000元折算1日  犯  罪  日  期  105 年6 月2 日 105 年6 月9 日 105 年8 月15日 偵查（自訴）機關 年  度  案  號  新北地檢105 年度偵字第30206 號 新北地檢105 年度偵字第30206 號 新北地檢105 年度偵字第30206 號 最  後   事實審 法    院 臺灣新北地方法院 臺灣新北地方法院 臺灣新北地方法院  案    號 105 年度審易字第5070號 105 年度審易字第5070號 105 年度審易字第5070號  判決日期 106 年2 月24日 106 年2 月24日 106 年2 月24日 確  定  判  決 法    院 臺灣新北地方法院 臺灣新北地方法院 臺灣新北地方法院  案    號 105 年度審易字第5070號 105 年度審易字第5070號 105 年度審易字第5070號  判    決 確定日期 106 年4 月6 日 106 年4 月6 日 106 年4 月6 日 備          註  備註同編號1至3所載   

 編          號         19        20        21  罪          名  竊盜 竊盜 竊盜  宣    告    刑  有期徒刑4 月，如易科罰金，以新臺幣1,000元折算1日 有期徒刑3 月，如易科罰金，以新臺幣1,000元折算1日 有期徒刑3 月，如易科罰金，以新臺幣1,000元折算1日  犯  罪  日  期  105 年6 月10日 105 年5 月10日 105 年5 月12日 偵查（自訴）機關 年  度  案  號  新北地檢105 年度偵字第30206 號 新北地檢105 年度偵緝字第2251號 新北地檢105 年度偵緝字第2251號 最  後   事實審 法    院 臺灣新北地方法院 臺灣新北地方法院 臺灣新北地方法院  案    號 105 年度審易字第5070號 105 年度訴字第1070號 105 年度訴字第1070號  判決日期 106 年2 月24日 106 年1 月6 日 106 年1 月6 日 確  定  判  決 法    院 臺灣新北地方法院 臺灣高等法院 臺灣高等法院  案    號 105 年度審易字第5070號 106 年度上訴字第521 號 106 年度上訴字第521 號  判    決 確定日期 106 年4 月6 日 106 年4 月6 日 106 年4 月6 日 備          註  備註同編號1至3所載   

 編          號         22        23        24  罪          名  竊盜 竊盜 竊盜  宣    告    刑  有期徒刑3 月，如易科罰金，以新臺幣1,000元折算1日 有期徒刑3 月，如易科罰金，以新臺幣1,000元折算1日 有期徒刑4 月，如易科罰金，以新臺幣1,000元折算1日  犯  罪  日  期  105 年5 月13日 105 年6 月4 日 105 年6 月6 日 偵查（自訴）機關 年  度  案  號  新北地檢105 年度偵緝字第2251號 新北地檢105 年度偵緝字第2251號 新北地檢105 年度偵緝字第2251號 最  後   事實審 法    院 臺灣新北地方法院 臺灣新北地方法院 臺灣新北地方法院  案    號 105 年度訴字第1070號 105 年度訴字第1070號 105 年度訴字第1070號  判決日期 106 年1 月6 日 106 年1 月6 日 106 年1 月6 日 確  定  判  決 法    院 臺灣高等法院 臺灣高等法院 臺灣高等法院  案    號 106 年度上訴字第521 號 106 年度上訴字第521 號 106 年度上訴字第521 號  判    決 確定日期 106 年4 月6 日 106 年4 月6 日 106 年4 月6 日 備           註  備註同編號1至3所載   

 編          號         25        26        27  罪          名  竊盜 竊盜 竊盜  宣    告    刑  有期徒刑3 月，如易科罰金，以新臺幣1,000元折算1日 有期徒刑3 月，如易科罰金，以新臺幣1,000元折算1日 有期徒刑5 月，如易科罰金，以新臺幣1,000元折算1日  犯  罪  日  期  105 年6 月6 日 105 年6 月12日 105 年6 月18日 偵查（自訴）機關 年  度  案  號  新北地檢105 年度偵緝字第2251號 新北地檢105 年度偵緝字第2251號 新北地檢105 年度偵緝字第2251號 最  後   事實審 法    院 臺灣新北地方法院 臺灣新北地方法院 臺灣新北地方法院  案    號 105 年度訴字第1070號 105 年度訴字第1070號 105 年度訴字第1070號  判決日期 106 年1 月6 日 106 年1 月6 日 106 年1 月6 日 確  定  判  決 法    院 臺灣高等法院 臺灣高等法院 臺灣高等法院  案    號 106 年度上訴字第521 號 106 年度上訴字第521 號 106 年度上訴字第521 號  判    決 確定日期 106 年4 月6 日 106 年4 月6 日 106 年4 月6 日 備          註  備註同編號1至3所載   

 編          號         28        29        30  罪          名  竊盜 竊盜 竊盜  宣    告    刑  有期徒刑4 月，如易科罰金，以新臺幣1,000元折算1日 有期徒刑6 月，如易科罰金，以新臺幣1,000元折算1日 有期徒刑6 月，如易科罰金，以新臺幣1,000元折算1日  犯  罪  日  期  105 年6 月18日 105 年6 月24日 105 年6 月25日 偵查（自訴）機關 年  度  案  號  新北地檢105 年度偵緝字第2251號 新北地檢105 年度偵緝字第2251號 新北地檢105 年度偵緝字第2251號 最  後   事實審 法    院 臺灣新北地方法院 臺灣新北地方法院 臺灣新北地方法院  案    號 105 年度訴字第1070號 105 年度訴字第1070號 105 年度訴字第1070號  判決日期 106 年1 月6 日 106 年1 月6 日 106 年1 月6 日 確  定  判  決 法    院 臺灣高等法院 臺灣高等法院 臺灣高等法院  案    號 106 年度上訴字第521 號 106 年度上訴字第521 號 106 年度上訴字第521 號  判    決 確定日期 106 年4 月6 日 106 年4 月6 日 106 年4 月6 日 備          註  備註同編號1至3所載   

 編          號         31        32        33  罪          名  竊盜 竊盜 竊盜  宣    告    刑  有期徒刑5 月，如易科罰金，以新臺幣1,000元折算1日 有期徒刑4 月，如易科罰金，以新臺幣1,000元折算1日 有期徒刑3 月，如易科罰金，以新臺幣1,000元折算1日  犯  罪  日  期  105年6月22日至105年6月27日間某時 105 年6 月27日 105 年6 月28日 偵查（自訴）機關 年  度  案  號  新北地檢105 年度偵緝字第2251號 新北地檢105 年度偵緝字第2251號 新北地檢105 年度偵緝字第2251號 最  後   事實審 法    院 臺灣新北地方法院 臺灣新北地方法院 臺灣新北地方法院  案    號 105 年度訴字第1070號 105 年度訴字第1070號 105 年度訴字第1070號  判決日期 106 年1 月6 日 106 年1 月6 日 106 年1 月6 日 確  定  判  決 法    院 臺灣高等法院 臺灣高等法院 臺灣高等法院  案    號 106 年度上訴字第521 號 106 年度上訴字第521 號 106 年度上訴字第521 號  判    決 確定日期 106 年4 月6 日 106 年4 月6 日 106 年4 月6 日 備          註  備註同編號1至3所載   

 編          號         34        35        36  罪          名  竊盜 竊盜 竊盜  宣    告    刑  有期徒刑3 月，如易科罰金，以新臺幣1,000元折算1日 有期徒刑2 月，如易科罰金，以新臺幣1,000元折算1日 有期徒刑5 月，如易科罰金，以新臺幣1,000元折算1日  犯  罪  日  期  105 年7 月25日 105 年7 月25日 105 年7 月22日 偵查（自訴）機關 年  度  案  號  新北地檢105 年度偵緝字第2251號 新北地檢105 年度偵緝字第2251號 新北地檢105 年度偵緝字第2251號 最  後   事實審 法    院 臺灣新北地方法院 臺灣新北地方法院 臺灣新北地方法院  案    號 105 年度訴字第1070號 105 年度訴字第1070號 105 年度訴字第1070號  判決日期 106 年1 月6 日 106 年1 月6 日 106 年1 月6 日 確  定  判  決 法    院 臺灣高等法院 臺灣高等法院 臺灣高等法院  案    號 106 年度上訴字第521 號 106 年度上訴字第521 號 106 年度上訴字第521 號  判    決 確定日期 106 年4 月6 日 106 年4 月6 日 106 年4 月6 日 備          註  備註同編號1至3所載   

 編          號         37        38        39  罪          名  竊盜 竊盜 竊盜  宣    告    刑  有期徒刑4 月，如易科罰金，以新臺幣1,000元折算1日 有期徒刑4 月，如易科罰金，以新臺幣1,000元折算1日 有期徒刑4 月，如易科罰金，以新臺幣1,000元折算1日  犯  罪  日  期  105 年7 月25日 105 年7 月29日 105 年7 月30日 偵查（自訴）機關 年  度  案  號  新北地檢105 年度偵緝字第2251號 新北地檢105 年度偵緝字第2251號 新北地檢105 年度偵緝字第2251號 最  後   事實審 法    院 臺灣新北地方法院 臺灣新北地方法院 臺灣新北地方法院  案    號 105 年度訴字第1070號 105 年度訴字第1070號 105 年度訴字第1070號  判決日期 106 年1 月6 日 106 年1 月6 日 106 年1 月6 日 確  定  判  決 法    院 臺灣高等法院 臺灣高等法院 臺灣高等法院  案    號 106 年度上訴字第521 號 106 年度上訴字第521 號 106 年度上訴字第521 號  判    決 確定日期 106 年4 月6 日 106 年4 月6 日 106 年4 月6 日 備          註  備註同編號1至3所載   

 編          號         40        41        42  罪          名  竊盜 竊盜 竊盜  宣    告    刑  有期徒刑3 月，如易科罰金，以新臺幣1,000元折算1日 有期徒刑3 月，如易科罰金，以新臺幣1,000元折算1日 有期徒刑3 月，如易科罰金，以新臺幣1,000元折算1日  犯  罪  日  期  105 年7 月31日 105 年8 月12日 105 年8 月14日 偵查（自訴）機關 年  度  案  號  新北地檢105 年度偵緝字第2251號 新北地檢105 年度偵緝字第2251號 新北地檢105 年度偵緝字第2251號 最  後   事實審 法    院 臺灣新北地方法院 臺灣新北地方法院 臺灣新北地方法院  案    號 105 年度訴字第1070號 105 年度訴字第1070號 105 年度訴字第1070號  判決日期 106 年1 月6 日 106 年1 月6 日 106 年1 月6 日 確  定  判  決 法    院 臺灣高等法院 臺灣高等法院 臺灣高等法院  案    號 106 年度上訴字第521 號 106 年度上訴字第521 號 106 年度上訴字第521 號  判    決 確定日期 106 年4 月6 日 106 年4 月6 日 106 年4 月6 日 備          註  備註同編號1至3所載   

 編          號         43        44        45  罪          名  竊盜 偽造文書 毒品危害防制條例  宣    告    刑  有期徒刑4 月，如易科罰金，以新臺幣1,000元折算1日 有期徒刑5 月，如易科罰金，以新臺幣1,000元折算1日 有期徒刑6 月，如易科罰金，以新臺幣1,000元折算1日  犯  罪  日  期  105 年6 月27日 105 年6 月27日 105 年6 月18日 偵查（自訴）機關 年  度  案  號  新北地檢105 年度偵緝字第2251號 新北地檢105 年度偵緝字第2251號 新北地檢105 年度偵緝字第2251號 最  後   事實審 法    院 臺灣新北地方法院 臺灣新北地方法院 臺灣新北地方法院  案    號 105 年度訴字第1070號 105 年度訴字第1070號 105 年度訴字第1070號  判決日期 106 年1 月6 日 106 年1 月6 日 106 年1 月6 日 確  定  判  決 法    院 臺灣高等法院 臺灣高等法院 臺灣高等法院  案    號 106 年度上訴字第521 號 106 年度上訴字第521 號 106 年度上訴字第521 號  判    決 確定日期 106 年4 月6 日 106 年4 月6 日 106 年4 月6 日 備          註  備註同編號1至3所載   

 編          號         46        47        48  罪          名  毒品危害防制條例 竊盜 竊盜  宣    告    刑  有期徒刑6 月，如易科罰金，以新臺幣1,000元折算1日 有期徒刑7 月 有期徒刑7 月  犯  罪  日  期  105年7月22日至105年7月23日間某時 105 年6 月3 日 105 年6 月4 日 偵查（自訴）機關 年  度  案  號  新北地檢105 年度偵緝字第2251號 新北地檢105 年度偵緝字第2251號 新北地檢105 年度偵緝字第2251號 最  後   事實審 法    院 臺灣新北地方法院 臺灣新北地方法院 臺灣新北地方法院  案    號 105 年度訴字第1070號 105 年度訴字第1070號 105 年度訴字第1070號  判決日期 106 年1 月6 日 106 年1 月6 日 106 年1 月6 日 確  定  判  決 法    院 臺灣高等法院 臺灣高等法院 臺灣高等法院  案    號 106 年度上訴字第521 號 106 年度上訴字第521 號 106 年度上訴字第521 號  判    決 確定日期 106 年4 月6 日 106 年4 月6 日 106 年4 月6 日 備          註  備註同編號1至3所載   

 編          號         49        50        51  罪          名  竊盜 竊盜 竊盜  宣    告    刑  有期徒刑7 月 有期徒刑10月 有期徒刑8 月  犯  罪  日  期  105 年6 月5 日 105年6月6日至105 年6月7日間某時 105 年6 月27日 偵查（自訴）機關 年  度  案  號  新北地檢105 年度偵緝字第2251號 新北地檢105 年度偵緝字第2251號 新北地檢105 年度偵緝字第2251號 最  後   事實審 法    院 臺灣新北地方法院 臺灣新北地方法院 臺灣新北地方法院  案    號 105 年度訴字第1070號 105 年度訴字第1070號 105 年度訴字第1070號  判決日期 106 年1 月6 日 106 年1 月6 日 106 年1 月6 日 確  定  判  決 法    院 臺灣高等法院 臺灣高等法院 臺灣高等法院  案    號 106 年度上訴字第521 號 106 年度上訴字第521 號 106 年度上訴字第521 號  判    決 確定日期 106 年4 月6 日 106 年4 月6 日 106 年4 月6 日 備           註  備註同編號1至3所載   

 編          號         52        53        54  罪          名  毒品危害防制條例 毒品危害防制條例 竊盜  宣    告    刑  有期徒刑10月 有期徒刑10月 有期徒刑4 月，如易科罰金，以新臺幣1,000元折算1日  犯  罪  日  期  105 年6 月17日 105年7月22日至105年7月23日間某時 105 年6 月18日 偵查（自訴）機關 年  度  案  號  新北地檢105 年度偵緝字第2251號 新北地檢105 年度偵緝字第2251號 新北地檢106 年度偵字第1074號 最  後   事實審 法    院 臺灣新北地方法院 臺灣新北地方法院 臺灣新北地方法院  案    號 105 年度訴字第1070號 105 年度訴字第1070號 106 年度簡字第2749號  判決日期 106 年1 月6 日 106 年1 月6 日 106 年5 月9 日 確  定  判  決 法    院 臺灣高等法院 臺灣高等法院 臺灣新北地方法院  案    號 106 年度上訴字第521 號 106 年度上訴字第521 號 106 年度簡字第2749號  判    決 確定日期 106 年4 月6 日 106 年4 月6 日 106 年8 月29日 備          註  備註同編號1至3所載   

 編          號         55      56  （以下空白）  罪          名  竊盜 竊盜   宣    告    刑  有期徒刑4 月，如易科罰金，以新臺幣1,000元折算1日 有期徒刑1年6月   犯  罪  日  期  105 年6 月2 日 105年4月15日至105年5月31日間某時  偵查（自訴）機關 年  度  案  號  桃園地檢106 年度偵字第4717號 士林地檢105年度偵字第14474號  最  後   事實審 法    院 臺灣桃園地方法院 臺灣高等法院   案    號 106 年度桃簡字第800 號 107 年度上易字第339號   判決日期 106 年9 月4 日 107 年4 月26 日  確  定  判  決 法    院 臺灣桃園地方法院 臺灣高等法院   案    號 106 年度桃簡字第800 號 107 年度上易字第339號   判    決 確定日期 106 年10月2 日 107 年4 月26 日  備          註  備註同編號1至3所載